臺灣新北地方法院民事裁定
111年度補字第509號
原      告  蔡碧鳳  


被      告  遠雄未來家芬蘭區社區管理委員會

法定代理人  黃瓊玉  
上列當事人間請求撤銷區分所有權人會議決議事件，本院裁定如
下：
    主  文
原告應於本裁定送達之日起5 日內，補繳第一審裁判費新台幣(
下同)1萬7,335元，逾期未繳納，即駁回其訴。
    理  由
一、按訴訟標的之價額，由法院核定；核定訴訟標的之價額，以
    起訴時之交易價額為準，無交易價額者，以原告就訴訟標的
    所有之利益為準；以一訴主張數項標的者，其價額合併計算
    之。但所主張之數項標的互相競合或應為選擇者，其訴訟標
    的價額，應依其中價額最高者定之；訴訟標的之價額不能核
    定者，以民事訴訟法第466條所定不得上訴第三審之最高利
    益額數加十分之一定之，民事訴訟法第77條之1第1、2項、
    第77條之2第1項、第77條之12分別定有明文。次按請求確認
    住戶代表會議決議無效之訴，屬於財產權訴訟，其訴訟標的
    價額，應以原告如獲勝訴判決所得受之客觀利益定之。訴訟
    標的之價額不能核定者，依民事訴訟法第77條之12規定，以
    同法第466條所定不得上訴第三審之最高利益額數加十分之
    一定之（參照最高法院98年度台抗字第319號裁定意旨）。
二、本件原告起訴未據繳納裁判費。經查，原告起訴先位聲明為
    ：請求撤銷遠雄未來家芬蘭區社區於110年12月11日第13屆
    區分所有權人會議議題三之決議；備位聲明為：請求確認遠
    雄未來家芬蘭區社區於110年12月11日第13屆區分所有權人
    會議議題三之決議無效。經核，原告先位聲明及備位聲明之
    訴訟標的均非屬親屬關係及身分上之權利有所主張，核屬財
    產權涉訟，惟就原告所提訴訟資料，無法衡量原告倘獲勝訴
    判決所得受之客觀利益，是訴訟標的價額即屬不能核定，應
    依民事訴訟法第77條之12規定，以同法第466 條所定不得上
    訴第三審之最高利益額數加1/10定之，而現不得上訴第三審
    之最高利益額數為150萬元，加計1/10為165萬元，故本件先
    位及備位聲明之訴訟標的價額均核定為165萬元。又原告所
    提上揭先位及備位聲明之請求，核屬互相競合或應為選擇關
    係，是依民事訴訟法第77條之2第1項但書之規定，本件訴訟
    標的價額應核定為165萬元，應徵第一審裁判費1萬7,335元
    。茲依民事訴訟法第249條第1項但書規定，限原告於收受本
    裁定送達後5日內如數補繳，逾期不繳，即駁回其訴，特此
    裁定。
中　　華　　民　　國　　111 　年　　3 　　月　　25　　日
                  民事第七庭    法　官　王婉如
以上正本係照原本作成。
如不服本裁定關於訴訟標的價額之核定，得於收受裁定正本後10
日內向本院提出抗告狀，並繳納抗告裁判費新臺幣1,000元整。
中　　華　　民　　國　111 　　年　　3　　 月　　25　　日
                                書記官  鄔琬誼